【裁判字號】    99,易,212
【裁判日期】    990618
【裁判案由】    竊盜
【裁判全文】
臺灣基隆地方法院刑事判決               99年度易字第212號
公  訴  人  臺灣基隆地方法院檢察署檢察官
被      告  丙○○
上列被告因竊盜案件，經檢察官提起公訴（99年度偵緝字第
151號、99 年度偵字第1284號、2029號），本院判決如下：
    主  文
丙○○竊盜，累犯，處有期徒刑月；又竊盜，未遂，累犯，處
有期徒刑貳月；又竊盜，累犯，處有期徒刑月；又攜帶兇器，
踰越安全設備竊盜，累犯，處有期徒刑柒月。應執行有期徒刑拾
月。
    事  實
一、丙○○有下列前案紀錄（構成累犯）：
  (一)曾犯竊盜罪，經本院於民國93年8 月24日以93年度基簡字第
    540 號判處有期徒刑4 月確定，於94年4 月13日執行完畢，
    猶不知悔改（下述二、(一)至(三)所示案件，構成累犯）。
  (二)復因竊盜案件，經本院判處應執行有期徒刑2 年6 月確定，
    嗣經減刑，於民國98年1 月12日縮短刑期執行完畢（構成累
    犯）。
二、詎其仍不知悔改，意圖為自己不法之所有，而有下列犯行：
  (一)於98年12月初，在基隆市○○○路1 巷1 號前橋墩旁，竊取
    乙○○所有白鐵3 片，得手後逃逸。丙○○嗣後轉賣給不知
    情之資源回收商，得款新台幣（下同）420 元。
  (二)於99年1 月7 日9 時10分許，在基隆市○○街400 巷51 號
    ，趁屋主丁○側門紗門未上鎖，進入屋內行竊（無故侵入住
    宅部分未據告訴），因狗隻狂吠，丙○○未竊得財物即倉皇
    逃離，為丁○目睹丙○○自廚房側門跑出。丙○○之女友黃
    麗雲在外觀望，為警攔下始查悉上情。
  (三)於99年2 月6 日10時許，在基隆市○○街140 巷5 號，竊取
    甲○○所有冷氣機1 台、白鐵門1 扇，得手後逃逸。丙○○
    嗣後轉賣給不知情之資源回收商楊滿，得款1645元。
  (四)於99年4 月22日9 時許，在基隆市○○○路118 巷15弄15號
    ，以木梯攀爬至2 樓陽台踰越之，再持屋內鐵撬（客觀上可
    為兇器），拆下2 樓之鋁門、鐵窗，竊取所有戊○○所有鋁
    門2 面、鐵窗2 座。丙○○將上開贓物搬至1 樓時，為警當
    場查獲。
二、案經基隆市警察局第一分局報告臺灣基隆地方法院檢察署檢
    察官偵查起訴。
    理  由
壹、程序事項：
一、按刑法第320 條、第321 條之竊盜罪，經第二審判決者，不
    得上訴於第三審法院，刑事訴訟法第376 條第2 款定有明文
    。又除簡式審判程序、簡易程序及第376 條第1 款、第2 款
    所列之罪之案件外，第一審應行合議審判，96年3 月21日公
    布、同年月23日施行之刑事訴訟法第284 條之1 亦有明文。
    本件被告係犯刑法第320 條第1 項、第321 條之竊盜、加重
    竊盜等罪（詳後述），依上開規定得行獨任審判，核先敘明
    。
二、證據能力部分：
    按被告以外之人於審判外之言詞或書面陳述，除法律有規定
    者外，不得作為證據；又被告以外之人於審判外之陳述，雖
    不符合刑事訴訟法第159 條之1 至第159 條之4 之規定，而
    經當事人於審判程序同意作為證據，法院審酌該言詞陳述或
    書面陳述作成時之情況，認為適當者，亦得為證據，而當事
    人、代理人或辯護人於法院調查證據時，知有上開不得為證
    據之情形，而未於言詞辯論終結前聲明異議者，視有前項之
    同意，刑事訴訟法第159 條第1 項及第159 條之5 分別定有
    明文。本件卷內所有證據，經本院於審判程序提示予被告並
    告以要旨，經被告表示無意見，且未聲明異議，本院審酌相
    關言詞陳述或書面陳述作成時之情況，認為適當，依前揭法
    條意旨，均得援為本案證據，應先敘明。
貳、實體部分：
一、上開犯罪事實，業據被告丙○○於警詢及檢察官偵查中及本
    院審理時均供承不諱，核與證人即被害人丁○、乙○○、甲
    ○○、戊○○等指訴情節相符，並有成功二路橋墩旁照片、
    龍安街照片、崇安街監視器照片、收受物品舊貨五金廢料或
    廢棄物登記表、贓物認領保管單1 張、成功一路118 巷15弄
    15號現場照片等在卷可資佐證，足徵被告自白核與事實相符
    ，事證明確，被告犯行應堪認定。
二、論罪科刑：
  (一)查陽台外側之短牆客觀上具有防閑之作用，屬安全設備之一
    種。核被告所為如事實欄二、(一)、(三)所為，均係犯刑法第32
    0 條第1 項之竊盜罪；如事實欄二、(二)所為，係犯刑法第32
    0 條第1 、3 項之竊盜未遂罪；如事實欄二、(四)所為，係犯
    刑法第321 條第1 項第2 、3 款之攜帶兇器、踰越安全設備
    竊盜罪。
  (二)被告所犯上述4 次竊盜、加重竊盜等犯行，犯意各別，行為
    互異，且被害人彼此不同，應予分論併罰。
  (三)被告有事實欄所載之前案紀錄暨科刑執行情形，有臺灣高等
    法院被告前案紀錄表在卷可稽，其於受有期徒刑之執行完畢
    後，5 年內故意再犯有期徒刑以上之本罪，均為累犯，所為
    上述犯行，均應依刑法第47條第1 項之規定加重其刑。
  (四)被告事實欄二、(二)所示竊盜犯行，已著手於犯罪行為之實行
    而不遂，為未遂犯，爰依刑法第25條第2 項規定減輕其刑，
    被告此部分犯行，並應依法先加後減。
  (五)爰審酌被告之素行，正值壯年卻不思以正當方式獲取財物，
    竟一再以行竊方式獲取財物，法治觀念偏差，併其犯罪手法
    、所得財物價值以及犯後坦承之態度等一切情狀，各量處如
    主文所示之刑，並定其應執行之刑。
據上論斷，應依刑事訴訟法第284 條之1 、第299 條第1 項前段
，刑法第320 條第1 項、第3 項、第321 條第1 項第2 款、第3
款、第47條第1 項、第51條第5 款，刑法施行法第1 條之1 ，判
決如主文。
本案經檢察官己○○到庭執行職務。
中    華    民    國    99    年    6     月    18    日
                  刑事第三庭法    官  黃永定
以上正本證明與原本無異。
如不服本判決應於收受送達後10日內向本院提出上訴書狀，並應
敘述具體理由；其未敘述上訴理由者，應於上訴期間屆滿後20日
內向本院補提理由書（均須按他造當事人之人數附繕本）「切勿
逕送上級法院」。
中    華    民    國    99    年    6     月    18    日
                            書 記 官  劉珍珍
附錄論罪科刑法條：
刑法第320條
I意圖為自己或第三人不法之所有，而竊取他人之動產者，為竊
  盜罪，處5 年以下有期徒刑、拘役或5 百元以下罰金。
刑法第321條
犯竊盜罪而有左列情形之一者，處 6 月以上、 5 年以下有期徒
刑：
一、於夜間侵入住宅或有人居住之建築物、船艦或隱匿其內而犯
    之者。
二、毀越門扇、牆垣或其他安全設備而犯之者。
三、攜帶兇器而犯之者。
四、結夥三人以上而犯之者。
五、乘火災、水災或其他災害之際而犯之者。
六、在車站或埠頭而犯之者。
前項之未遂犯罰之。

司法院資訊處製作；財團法人民間司法改革基金會備份。
